【裁判字號】    98,交聲,4418
【裁判日期】    981228
【裁判案由】    交管條例聲異
【裁判全文】
臺灣板橋地方法院交通事件裁定        98年度交聲字第4418號
原處分機關  交通部公路總局臺北區監理所蘆洲監理站
異  議  人
即受處分人  甲○○
上列異議人即受處分人因違反道路交通管理處罰條例事件，對於
交通部公路總局臺北區監理所蘆洲監理站中華民國98年12月3 日
所為之處分（原處分案號：北監蘆字第裁48-C00000000號），聲
明異議，本院裁定如下：
    主  文
異議駁回。
    理  由
一、原處分意旨略以：異議人即受處分人甲○○於民國98年10月
    24日14時25分許，騎乘車號063-EWN 號重型機車，行經臺北
    縣三重市○○路與中興北街之交岔路口時，有「駕車行經有
    燈光號誌管制之交岔路口闖紅燈」之違規行為，經臺北縣政
    府警察局三重分局交通分隊警員當場攔停，並填製臺北縣警
    察局北縣警交字第C00000000 號舉發違反道路交通管理事件
    通知單（下稱舉發通知單）舉發，再經原處分機關於98年12
    月3 日以北監蘆字第裁48-C00000000號違反道路交通管理事
    件裁決書，依道路交通管理處罰條例第53條第1 項之規定，
    裁處罰鍰新臺幣（下同）1,800 元，並依同條例第63條第1
    項第3 款（原處分疏未敘明第3 款）之規定，記違規點數3
    點。
二、異議意旨略以：伊當時先直行於中山路上，當時中山路係綠
    燈，伊騎至中山路與中興北街之交岔路口時，因車流眾多，
    不得不先往左騎，然伊隨即向右轉騎至中興北街之機車待轉
    區，隨即中興北街方向之號誌即轉為綠燈，伊即向前直行中
    興北街通過該路口，是伊並無闖紅燈之行為，為此聲明異議
    ，請求撤銷原處分云云。
三、按道路交通管理處罰條例所稱之汽車，包括機器腳踏車；汽
    車駕駛人，行經有燈光號誌管制之交岔路口闖紅燈者，處新
    臺幣1,800 元以上5,400 元以下罰鍰；又汽車駕駛人駕駛汽
    車違反道路交通管理處罰條例第53條規定者，除應依該條所
    規定之罰鍰處罰外，並記違規點數3 點，道路交通管理處罰
    條例第3 條第8 款、第53條第1 項、第63條第1 項第3 款分
    別定有明文。
四、經查：臺北縣三重市○○路與中興北街之交岔路口設置有燈
    光號誌管制一節，為異議人所不爭執，並經證人即本件舉發
    警員黃千芙於本院訊問時證述明確，復有現場照片1 幀附卷
    可考，堪信屬實。再異議人於前揭時、地，騎乘車號063-EW
    N 號重型機車違規闖紅燈之情，業據證人黃千芙於本院訊問
    時具結證稱：我在該處定點執勤，是交通舉發勤務，……異
    議人本身是騎乘機車從中山路上往新莊方向直行，直接左轉
    往中興北街，異議人左轉的時候，中山路已經是紅燈，因為
    中興北街已經變成綠燈達10秒以上，異議人完全沒有待轉的
    行為，中山路在下橋的時候是3 線道，但是橋下有另外壹條
    路過來，所以到達中山路與中興北街的路口時，已經有4 線
    道，異議人本來騎乘在機車道上，也就是從外側數過來的第
    2 線道，就直接左轉進入中興北街，而當時的中山路確實是
    紅燈等語，而證人黃千芙係於執行勤務當中，偶然發現本件
    違規事實，衡情應無設詞攀誣，或虛構違規事實以陷害異議
    人之可能。況警員執行公務時，本身即受有行政懲處責任之
    監督，且其到庭具結作證，更係以刑事責任擔保其證言之真
    實性，故證人前開證述內容，以及其所記錄舉發之本件違規
    事實，應無不可採信之處，佐以證人黃千芙亦明確證稱：（
    舉發時是）下午二點多的時候，我的視線沒有被阻礙，就如
    同我今日庭呈的照片所示，我看得非常清楚。（問：是否認
    識異議人？）不認識等情觀之，可知證人黃千芙確有親眼目
    擊異議人於中山路方向之號誌為紅燈時，猶自中山路違規闖
    紅燈左轉中興北街，自無錯認誤判之虞。是異議人空言辯稱
    ：並未違規闖紅燈左轉云云，無非事後卸責之詞，難以採信
    。
五、綜上所述，本件異議人確有於前揭時、地，有「駕車行經有
    燈光號誌管制之交岔路口闖紅燈」之違規行為，事證明確。
    從而，原處分機關依道路交通管理處罰條例第53條第1 項之
    規定，裁處罰鍰1,800 元，並依同條例第63條第1 項第3 款
    之規定，記違規點數3 點，其認事用法均無違誤，裁罰亦無
    不當，本件異議為無理由，應予駁回。
據上論斷，應依道路交通管理處罰條例第87條第2 項，道路交通
案件處理辦法第19條，裁定如主文。
中    華    民    國    98    年    12    月    28    日
                  交通法庭      法  官  鄧雅心
以上正本證明與原本無異。
如不服本裁定應於送達後5 日內向本院提出抗告狀。
                                書記官  王小芬
中    華    民    國    98    年    12    月    28    日


司法院資訊處製作；財團法人民間司法改革基金會備份。
